【裁判字號】    97,裁,4201
【裁判日期】    970828
【裁判案由】    考試
【裁判全文】
最  高  行  政  法  院  裁  定
                                      97年度裁字第4201號
抗  告  人  癸○○
            己○○
            庚○○
            辛○○
            壬○○
            甲○○
            乙○○
            丙○○
            丁○○
            戊○○
上列抗告人因與相對人公務人員保障暨培訓委員會間考試事件，
對於中華民國97年2月26日臺北高等行政法院97年度訴字第186號
裁定，提起抗告，本院裁定如下︰
    主  文
抗告駁回。
抗告訴訟費用由抗告人負擔。
    理  由
一、本件原裁定駁回抗告人之訴，係以：按提起課予義務訴訟，
    須以經過合法之訴願程序為其前提，此觀行政訴訟法第5條
    規定甚明。未經訴願遽行起訴者，不備起訴要件，其併以課
    予義務訴訟經判決確定為基礎，提起將來給付訴訟，請求判
    決於課予義務訴訟判決確定後履行判決內容者，即失合併於
    同一訴訟程序中請求之適狀，亦不備起訴要件，均屬起訴不
    合法，又不能補正，應依同法第107條第1項第10款駁回之。
    本件經查：抗告人參加公務人員考試警察人員考試獲錄取，
    應由相對人辦理訓練事宜。經相對人委託內政部辦理，分發
    在臺灣警察專科學校訓練。抗告人請求改分發至中央警察大
    學受訓，遭內政部拒絕，認屬相對人之處分，訴經考試院訴
    願決定撤銷原處分。抗告人未見重為處分，又函請相對人速
    依訴願決定意旨安排至中央警察大學受訓。經相對人轉內政
    部以97年1月4日內受警字第0960204482號函復現行法令無此
    規定，未來將修法以憑辦理，即仍為拒絕之處分。抗告人不
    服，惟卻未對該仍為拒絕之處分提起訴願，逕行向原審法院
    起訴，請求判決相對人應作成准許抗告人至中央警察大學受
    訓之行政處分。顯係未經訴願，逕行提起課予義務訴訟。其
    合併請求判決希望相對人應於課予義務訴訟經判決確定後3
    個月內安排抗告人至中央警察大學受訓，即併以課予義務訴
    訟判決為基礎，提起將來給付訴訟。參照前述規定與說明，
    其起訴為不合法等由。資為其判斷之論據。
二、抗告人抗告意旨略以：抗告人前已就本件爭議提起訴願，案
    經考試院作成撤銷原處分、並命相對人應另為適法處分之訴
    願決定。詎相對人仍不依上開訴願決定意旨重為適法處分，
    拒絕依抗告人所請安排抗告人等前往中央警察大學受訓。故
    本件實已經過訴願程序，原裁定之認定顯然錯誤。另就抗告
    人一併提起之將來給付之訴，依法本無須經過訴願程序，原
    裁定未察，仍以未經過訴願程序為由，將該部分之訴駁回，
    此亦屬違法。是原裁定應廢棄等語。
三、本院按：行政處分經訴願決定撤銷並命原處分機關重為處分
    ，原處分機關重為處分，該處分為新的處分，如對新的處分
    不服欲提起撤銷或課予義務訴訟，仍應對新處分提起訴願被
    駁回後，始得為之，不因最初處分業經訴願決定撤銷而有不
    同。本件最初處分雖經訴願機關撤銷，惟相對人重為處分後
    ，抗告人對重為處分未經訴願程序，遽行提起本件課予義務
    訴訟，依上說明，自難認合法。次查抗告人併提起將來給付
    訴訟，係以行政處分是否撤銷為據，故須以該撤銷或課予義
    務訴訟為合法提起為前提，始能合併為之。本件課予義務訴
    訟既為不合法，其合併提起給付訴訟部分，自失所據。從而
    原裁定據以駁回抗告人在原審之訴，核無違誤。抗告意旨猶
    執前詞求為廢棄原裁定，為無理由，應予駁回。
四、據上論結，本件抗告為無理由。依行政訴訟法第104條、民
    事訴訟法第95條、第78條、第85條第1項前段，裁定如主文
    。
中    華    民    國    97    年    8     月    28    日
                    最高行政法院第二庭
                        審判長法官  高  啟  燦
                              法官  鄭  忠  仁
                              法官  黃  本  仁
                              法官  黃  合  文
                              法官  廖  宏  明
以  上  正  本  證  明  與  原  本  無  異
中    華    民    國    97    年    8     月    28    日
                              書記官  彭  秀  玲


司法院資訊處製作；財團法人民間司法改革基金會備份。
